臺灣臺中地方法院刑事判決
111年度交易字第996號
公  訴  人  臺灣臺中地方檢察署檢察官
被      告  許頴程



上列被告因公共危險案件，經檢察官提起公訴（111年度速偵字
第2640號），本院判決如下：
    主    文
許頴程犯駕駛動力交通工具而吐氣所含酒精濃度達每公升零點二
五毫克以上罪，累犯，處有期徒刑捌月。
    犯罪事實
一、許頴程明知服用酒類或其他相類之物，致吐氣所含酒精濃度
    達每公升0.25毫克以上，即不得駕駛動力交通工具，自民國
    111年6月12日晚間8時許起至同日晚間10時許止，在其位於
    臺中巿潭子區新興路1段70巷16號之住所，飲用高粱酒後，
    基於酒後駕駛動力交通工具之犯意，於111年6月13日上午6
    時許，騎乘車牌號碼000-000號普通重型機車上路。嗣於同
    日上午6時25分許，行經臺中市○○區○○路0段000號前時，因
    車身有擦損痕跡且面色潮紅為警攔查，經警發覺其身上散發
    酒味，對其施以吐氣酒精濃度測試，於同日上午6時38分許
    ，測得其吐氣所含酒精濃度達每公升0.66毫克。
二、案經臺中市政府警察局大雅分局報告臺灣臺中地方檢察署檢
    察官偵查起訴。
    理    由
一、本判決所引用被告許頴程以外之人於審判外之陳述，檢察官
    及被告於本院審理時均同意有證據能力，本院審酌上開證據
    資料作成時之情況，尚無違法不當或證明力明顯過低之瑕疵
    ，認以之作為證據應屬適當，依刑事訴訟法第159條之5第1
    項規定，有證據能力。非供述證據部分，因無證據證明係公
    務員違背法定程序所取得，亦無顯有不可信之情況，檢察官
    及被告於本院審理時均同意該等證據之證據能力，俱與本案
    有關，且經本院於審理期日提示予被告並告以要旨為合法調
    查，應認均得作為證據。
二、上揭犯罪事實，業據被告於警詢、偵查及本院審理時坦承不
    諱，亦有職務報告書、臺中市政府警察局交通警察大隊第一
    中隊當事人酒精測定紀錄表、臺中市政府警察局舉發違反道
    路交通管理事件通知單影本、車輛詳細資料報表及財團法人
    台灣商品檢測驗證中心呼氣酒精測試器檢定合格證書在卷可
    稽（見111速偵2640卷第55頁、第65-67頁、第71頁，本院卷
    第25頁），足認被告所為任意性自白與事實相符，洵堪採信
    。是本案事證業已明確，被告犯行堪以認定，應依法論科。
三、核被告所為，係犯刑法第185條之3第1項第1款之駕駛動力交
    通工具而吐氣所含酒精濃度達每公升0.25毫克以上罪。
四、被告前因不能安全駕駛案件，經本院以105年度審交易字第1
    384號判決判處有期徒刑7月後，被告提起上訴，臺灣高等法
    院臺中分院以106年度交上易字第92號判決上訴駁回而確定
    。被告於106年11月23日徒刑執行完畢出監（下稱前案）等
    情，有檢察官提出之臺灣臺中地方檢察署執行指揮書電子檔
    紀錄、執行案件資料表、完整矯正簡表及上開臺灣高等法院
    臺中分院刑事判決為憑（見本院卷第65頁、第69-80頁），
    足認被告於受徒刑之執行完畢後5年內，故意再犯本案有期
    徒刑以上之罪，為累犯。檢察官復於本院審理時指出：被告
    本案所為，與前案係屬同質性犯罪，足認被告對刑罰之反應
    力薄弱，加重其刑並無司法院釋字第775號解釋所謂情輕法
    重之情形，請求依累犯之規定加重其刑等語（見本院卷第64
    頁），已為相當說明；酌以被告因前案入監執行，接受較嚴
    格之矯正處遇，期間非短，竟於前案執行完畢後5年內，再
    為犯罪類型、罪質、目的、手段與法益侵害結果均高度相似
    之本案犯行，可見被告未因前案及其刑罰之執行，確實體認
    其酒後駕車行為所存在之風險，法遵循意識不足，刑罰感應
    力亦屬薄弱，若加重其刑，尚無使其所受刑罰超過其應負擔
    罪責之疑慮，參諸前揭司法院解釋意旨，依刑法第47條第1
    項規定，加重其刑。
五、爰以行為人之責任為基礎，審酌被告除前案外，尚有因多次
    不能安全駕駛案件，經刑之宣告與執行，且其甫因本案行為
    前所為最後1次駕駛動力交通工具而吐氣所含酒精濃度達每
    公升0.25毫克以上犯行，於110年12月4日執行完畢出監，有
    臺灣高等法院被告前案紀錄表附卷可佐（見本院卷第15-23
    頁），對於酒後駕車行為之違法性與危險性當無不知之理，
    卻未戒慎警惕，再次漠視法令限制、公眾與自己之行車安全
    ，為一己交通需求，於飲用酒類致吐氣所含酒精濃度高達每
    公升0.66毫克之情形下，騎乘普通重型機車上路，置他人生
    命、身體及財產安全於潛在危險，實不宜寬貸，本案幸未致
    生實際危害，兼衡被告犯後始終坦承犯行，及其自陳之教育
    程度、工作、經濟、家庭及健康狀況（見本院卷第63頁）等
    一切情狀，量處如主文所示之刑。
據上論斷，應依刑事訴訟法第299條第1項前段，刑法第185條之3
第1項第1款、第47條第1項，刑法施行法第1條之1第1項，判決如
主文。
本案經檢察官陳文一提起公訴，檢察官林明誼、陳永豐到庭執行
職務。
中　　華　　民　　國　 111　　年　   11 　月  　29　　日
　　　　　　　　　刑事第十六庭  法　官　鄭咏欣
以上正本證明與原本無異。
如不服本判決應於收受送達後20日內向本院提出上訴書狀，並應
敘述具體理由；其未敘述上訴理由者，應於上訴期間屆滿後20日
內向本院補提理由書（均須按他造當事人之人數附繕本）「切勿
逕送上級法院」。
　　　　                        書記官　施佑諭
中　　華　　民　　國　 111　　年　   11 　月  　29　　日
附錄本案論罪科刑法條：
中華民國刑法第185條之3
駕駛動力交通工具而有下列情形之一者，處三年以下有期徒刑，
得併科三十萬元以下罰金：
一、吐氣所含酒精濃度達每公升零點二五毫克或血液中酒精濃度
    達百分之零點零五以上。
二、有前款以外之其他情事足認服用酒類或其他相類之物，致不
    能安全駕駛。
三、服用毒品、麻醉藥品或其他相類之物，致不能安全駕駛。
因而致人於死者，處三年以上十年以下有期徒刑，得併科二百萬
元以下罰金；致重傷者，處一年以上七年以下有期徒刑，得併科
一百萬元以下罰金。
曾犯本條或陸海空軍刑法第五十四條之罪，經有罪判決確定或經
緩起訴處分確定，於十年內再犯第一項之罪因而致人於死者，處
無期徒刑或五年以上有期徒刑，得併科三百萬元以下罰金；致重
傷者，處三年以上十年以下有期徒刑，得併科二百萬元以下罰金
。